【裁判字號】    97,訴,205
【裁判日期】    970521
【裁判案由】    違反毒品危害防制條例
【裁判全文】
臺灣屏東地方法院刑事判決              97年度訴字第205 號
公  訴  人  臺灣屏東地方法院檢察署檢察官
被      告  甲○○
                    （現於臺灣高雄第二監獄執行）
上列被告因違反毒品危害防制條例案件，經檢察官提起公訴（97
年度毒偵字第97號），嗣被告於本院準備程序進行中先就被訴事
實為有罪之陳述，本院告知被告簡式審判程序之旨，並聽取當事
人之意見後，裁定改由受命法官獨任依簡式審判程序審理，判決
如下：
    主  文
甲○○施用第一級毒品，累犯，處有期徒刑壹年肆月。
    事  實
一、甲○○前因施用毒品案件，經臺灣台東地方法院以93年度毒
    聲字第134 號裁定送觀察、勒戒，經評定無繼續施用毒品傾
    向，於民國94年5 月16日釋放出所，並由臺灣台東地方法院
    檢察署檢察官於94年5 月23日以94年度毒偵緝字第7 號、94
    年度毒偵字第147 號為不起訴處分確定。另因竊盜案件，經
    臺灣高等法院高雄分院以91年度上易字第1090號判決處有期
    徒刑7 月確定，於92年7 月7 日縮刑期滿執行完畢；再因贓
    物案件，經臺灣台東地方法院以94年度易字第197 號判決處
    有期徒刑5 月確定，因竊盜案件，經臺灣高雄地方法院以95
    年度易字第175 號判決處有期徒刑1 年，因違反毒品危害防
    制條例案件，經臺灣高雄地方法院以95年度簡上字第390 號
    判決處有期徒刑6 月確定，嗣經臺灣高雄地方法院以96年度
    聲字第2009號裁定就上開各罪合併定應執行有期徒刑1 年9
    月，又經同法院以96年度聲減字第1439號裁定減刑為應執行
    有期徒刑10月又15日，而於96年7 月17日執行完畢。
二、詎其猶不知悔改、戒絕毒品，明知海洛因及甲基安非他命分
    別經公告列為毒品危害防制條例第2 條第2 項第1 、2 款之
    第一級、第二級毒品，不得非法持有、施用，竟仍基於施用
    第一級毒品海洛因及第二級毒品甲基安非他命之犯意，於97
    年1 月2 日下午3 時許，在其友人位於屏東縣屏東市○○路
    151 巷52號之住處內，以一行為將第一級毒品海洛因及第二
    級毒品甲基安非他命一起摻入玻璃球吸食器內，用火烘烤產
    生白煙吸食之方式，施用第一級毒品及第二級毒品1 次。嗣
    於97年1 月3 日中午12時50分許，警方徵得其上開居所屋主
    吳淑娟之同意，進入上址進行搜索，復經甲○○同意後採尿
    送驗，結果呈嗎啡、甲基安非他命陽性反應，而查知上情。
三、案經屏東縣警察局報告臺灣屏東地方法院檢察署檢察官偵查
    起訴。
    理  由
一、本案被告甲○○所犯違反毒品危害防制條例案件，並非法定
    刑為死刑、無期徒刑或最輕本刑3 年以上有期徒刑之罪，亦
    非高等法院管轄第一審之案件，而被告於本院準備程序中就
    被訴事實為有罪之陳述，本院合議庭乃裁定由受命法官獨任
    進行簡式審判程序。又簡式審判程序之證據調查，依刑事訴
    訟法第273 條之2 規定，不受同法第159 條第1 項審判外陳
    述排除之限制，再被告對於卷內之各項證據，亦不爭執證據
    能力，故卷內所列之各項證據，自得作為證據，先予敘明。
二、上揭事實，業據被告坦承不諱，而其為警所採集之尿液檢體
    ，經送請正修科技大學超微量研究科技中心以酵素免疫分析
    法及氣相層析質譜儀法檢驗，結果呈嗎啡及甲基安非他命陽
    性反應，有該中心97年1 月28日編號R00-0000-000號檢驗報
    告1 份在卷足憑（見偵卷第18頁），被告之自白顯與事實相
    符。再查被告前因施用毒品案件，經臺灣台東地方法院以93
    年度毒聲字第134 號裁定送觀察、勒戒，經評定無繼續施用
    毒品之傾向，於94年5 月16日釋放出所，並由臺灣台東地方
    法院檢察署檢察官於94年5 月23日以94年度毒偵緝字第7 號
    、94年度毒偵字第147 號為不起訴處分確定之事實，有臺灣
    屏東地方法院檢察署刑案資料查註紀錄表、臺灣高等法院被
    告全國前案紀錄表各1 份在卷可按，是被告於觀察、勒戒執
    行完畢釋放後5 年內再犯本件施用第一級毒品及第二級毒品
    犯行，事證明確，應予依法論科。
三、查海洛因、甲基安非他命分屬毒品危害防制條例第2 條第2
    項第1 款、第2 款所規定之第一級毒品及第二級毒品。是核
    被告所為，係犯毒品危害防制條例第10條第1 項施用第一級
    毒品及同條第2 項之施用第二級毒品罪。其持有毒品復進而
    施用，持有毒品之低度行為，各為施用毒品之高度行為所吸
    收，不另論罪。又被告係以一施用行為同時施用第一級毒品
    與第二級毒品，業據被告供明在卷，且為起訴書犯罪事實欄
    所明載，被告以一行為觸犯上開2 罪名，應依刑法第55條規
    定，從一重之施用第一級毒品罪處斷，公訴意旨認應予分論
    併罰，尚有未洽，附此敘明。再查被告前有如事實欄所示之
    科刑及執行情形，有臺灣屏東地方法院檢察署刑案資料查註
    紀錄表、臺灣高等法院被告全國前案紀錄表各1 份在卷可憑
    ，其於執行完畢後5 年內故意再犯本件有期徒刑以上之罪，
    為累犯，應依刑法第47條第1 項規定加重其刑。爰審酌被告
    施用第一級、第二級毒品，足以戕害其身心，滋生其他犯罪
    ，且素行不良，有臺灣屏東地方法院檢察署刑案資料查註紀
    錄表、臺灣高等法院被告前案紀錄表在卷可按，惟念其犯後
    坦承犯行，且施用毒品行為於本質上係屬自我戕害行為，反
    社會性之程度尚屬較低等一切情狀，量處如主文所示之刑。
據上論斷，應依刑事訴訟法第273 條之1 第1 項、第299 條第1
項前段，毒品危害防制條例第10條第1 項、第2 項，刑法第11條
前段、第55條、第47條第1 項，判決如主文。
本案經檢察官陳新君到庭執行職務。
中    華     民     國    97   年    5    月    21    日
                    刑事第五庭   法  官  陳秀慧
以上正本證明與原本無異。
如不服本判決應於收受本判決送達後10日內向本院提出上訴書狀
，其未敘述上訴理由者，並得於提起上訴後10日內向本院補提理
由書狀（均須按他造當事人之人數附繕本）「切勿逕送上級法院
」。
中    華    民    國    97    年    5     月    21    日
                                 書記官  溫訓暖
附錄本判決論罪科刑法條：
毒品危害防制條例第10條第1、2項：
施用第一級毒品者，處6月以上5年以下有期徒刑。
施用第二級毒品者，處 3 年以下有期徒刑。


司法院資訊處製作；財團法人民間司法改革基金會備份。
